zh-CN: 高尔夫球杆部件类型: 转接套管; 螺栓和螺钉; 螺栓/垫圈; 刷子/清洁器; 环氧树脂/粘合剂; 杆颈套; 握把胶带; 沟槽研磨器; 杆头配重套件; 铅带; 环/颈圈; 杆身适配器; 尖端配重; 工具套件; 补漆; 配重; 扳手; 其他
zh-TW: 高爾夫球桿零件類型: 轉接套筒; 螺栓與螺絲; 螺栓/墊圈; 刷子/清潔劑; 環氧樹脂/黏合劑; 桿頭套管; 握把膠帶; 溝槽修整器; 桿頭配重組; 鉛片; 圓環/軸環; 桿身轉接器; 桿尖配重; 工具組; 修補漆; 配重; 扳手; 其他
hr-HR: Vrsta dijela za golf palicu: Adapter drške; Vijak s navojem; Vijak/podloška; Četka/čistač; Epoksid/ljepilo; Prsten drške (Ferrule); Grip traka; Oštrač utora (Groove Sharpener); Komplet utega za glavu palice; Olovna traka; Prsten (Collar); Adapter drške; Uteg za vrh; Komplet alata; Boja za popravke; Uteg; Ključ; Ostalo
es: Tipo de pieza de palo de golf: Funda adaptadora; Perno y tornillo; Perno/arandela; Cepillo/limpiador; Epoxi/adhesivo; Férula; Cinta de agarre; Afilador de estrías; Kit de pesas para la cabeza; Cinta de plomo; Anillo/collarín; Adaptador de varilla; Pesa de punta; Kit de herramientas; Pintura de retoque; Pesa; Llave; Otra
ru: Тип детали клюшки для гольфа: Втулка адаптера; Болт и винт; Болт/шайба; Щетка/очиститель; Эпоксидная смола/клей; Феррул; Лента для грипа; Точилка для канавок; Набор грузов для головки; Свинцовая лента; Кольцо/воротник; Адаптер шафта; Утяжелитель наконечника; Набор инструментов; Краска для подкрашивания; Утяжелитель; Гаечный ключ; Другое
it: Tipo di parte della mazza da golf: Manicotto adattatore; Bullone e vite; Bullone/Rondella; Spazzola/Detergente; Epossidica/Adesivo; Ghiera; Nastro per grip; Affilascanalature; Kit pesi per testa; Nastro in piombo; Anello/Collare; Adattatore per shaft; Peso per punta; Kit di attrezzi; Vernice per ritocchi; Peso; Chiave inglese; Altro
ja: ゴルフクラブの部品タイプ: アダプタースリーブ; ボルトとネジ; ボルト/ワッシャー; ブラシ/クリーナー; エポキシ/接着剤; フェルール; グリップテープ; グルーブシャープナー; ヘッドウェイトキット; 鉛テープ; リング/カラー; シャフトアダプター; チップウェイト; ツールキット; タッチアップペイント; ウェイト; レンチ; その他
cs: Typ součástky golfové hole: Adaptérová objímka; Šroub a vrut; Šroub/podložka; Kartáč/čistič; Epoxid/lepidlo; Koncovka (ferrule); Páska na grip; Ostřič drážek; Sada závaží hlavy; Olověná páska; Kroužek/objímka; Adaptér shaftu; Závaží hrotu; Sada nářadí; Opravná barva; Závaží; Klíč; Ostatní
th: ประเภทชิ้นส่วนไม้กอล์ฟ: ปลอกอะแดปเตอร์; สลักเกลียวและสกรู; สลักเกลียว/แหวนรอง; แปรง/น้ำยาทำความสะอาด; อีพ็อกซี่/กาว; ปลอกหุ้มก้าน; เทปพันกริป; ที่เซาะร่องหน้าไม้; ชุดหมุดถ่วงน้ำหนักหัวไม้; เทปตะกั่ว; แหวน/คอเสื้อ; อะแดปเตอร์ก้านไม้; หมุดถ่วงน้ำหนักปลายก้าน; ชุดเครื่องมือ; สีแต้ม; ตุ้มน้ำหนัก; ประแจ; อื่นๆ
sl-SI: Vrsta dela za palico za golf: Adapter za ročaj; Sornik in vijak; Vijak/podložka; Krtača/čistilo; Epoksi/lepilo; Obroček (ferrule); Trak za oprijem; Ostrilnik utorov; Komplet uteži za glavo; Svinčeni trak; Obroč/ovratnik; Adapter za držalo; Utež za konico; Komplet orodja; Barva za popravke; Utež; Ključ; Drugo
sk-SK: Typ časti golfovej palice: Objímka adaptéra; Skrutky; Skrutka/podložka; Kefa/čistič; Epoxid/lepidlo; Koncovka (ferrule); Páska na grip; Ostrica drážok; Súprava závaží na hlavu; Olovená páska; Krúžok/objímka; Adaptér na shaft; Závažie na špičku; Súprava nástrojov; Korekčná farba; Závažie; Kľúč; Iné
bg-BG: Тип част за голф стик: Адаптерна втулка; Болт и винт; Болт/шайба; Четка/почистващо средство; Епоксидна смола/лепило; Накрайник (Ferrule); Лента за грип; Острило за канали; Комплект тежести за главата; Оловна лента; Пръстен/маншон; Адаптер за шафт; Тежест за върха; Комплект инструменти; Коригираща боя; Тежест; Гаечен ключ; Друго
pt-PT: tipo de peça de taco de golfe: Manga adaptadora; Perno e parafuso; Parafuso/anilha; Escova/produto de limpeza; Epóxi/adesivo; Virola; Fita adesiva para grip; Afiador de ranhuras; Kit de pesos da cabeça; Fita de chumbo; Anel/colar; Adaptador de vareta; Peso da ponta; Kit de ferramentas; Tinta de retoque; Peso; Chave; Outro
ro-RO: Tipul piesei pentru crosa de golf: Manșon adaptor; Bulon și șurub; Șurub/șaibă; Perie/dispozitiv de curățat; Rășină epoxidică/adeziv; Ferulă; Bandă de prindere; Ascuțitor de caneluri; Kit de greutăți pentru capul crosei; Bandă de plumb; Inel/guler; Adaptor pentru tijă; Greutate pentru vârf; Trusă de scule; Vopsea pentru retuș; Greutate; Cheie; Altele
lt-LT: Golfo lazdos dalies tipas: Adapterio įvorė; Sraigtas ir varžtas; Varžtas / poveržlė; Šepetys / valiklis; Epoksidas / klijai; Tvirtinimo žiedas; Rankenos juosta; Griovelių galąstuvas; Galvutės svorių rinkinys; Švino juosta; Žiedas / antkaklis; Koto adapteris; Antgalio svoris; Įrankių rinkinys; Korekciniai dažai; Svoris; Veržliaraktis; Kita
da: Type af golfkølle-del: Adapter-sleeve; Bolt og skrue; Bolt/spændeskive; Børste/rengøringsmiddel; Epoxy/lim; Ferrule; Griptape; Rillesliber; Sæt med hovedvægte; Blytape; Ring/krave; Skaftadapter; Spidsvægt; Værktøjssæt; Reparationsmaling; Vægt; Skruenøgle; Anden
de: Art des Golfschlägerteils: Adapterhülse; Bolzen & Schraube; Schraube/Unterlegscheibe; Bürste/Reiniger; Epoxidharz/Kleber; Ferrule; Grip-Tape; Rillenschärfer; Schlägerkopfgewichts-Set; Bleiband; Ring/Manschette; Schaftadapter; Spitzengewicht; Werkzeug-Set; Ausbesserungslack; Gewicht; Schraubenschlüssel; Andere
el: Τύπος εξαρτήματος μπαστουνιού γκολφ: Περίβλημα προσαρμογέα; Μπουλόνι και βίδα; Μπουλόνι/Ροδέλα; Βουρτσάκι/Καθαριστικό; Εποξειδική/Κολλητική ουσία; Δακτύλιος (Ferrule); Ταινία λαβής; Ακονιστήρι αυλακώσεων; Κιτ βαρών κεφαλής; Ταινία μολύβδου; Δακτύλιος/Κολάρο; Προσαρμογέας άξονα; Βάρος άκρου; Σετ εργαλείων; Χρώμα επιδιόρθωσης; Βάρος; Κλειδί; Άλλο
fr: Type de pièce de club de golf: Manchon d’adaptateur; Boulon et vis; Boulon/rondelle; Brosse/nettoyant; Époxy/adhésif; Virole; Bande antidérapante; Affûteur de rainures; Kit de poids de tête; Bande de plomb; Anneau/collier; Adaptateur de manche; Poids de pointe; Trousse d’outils; Peinture de retouche; Poids; Clé; Autre
tr: Golf sopası parça türü: Adaptör kılıfı; Cıvata ve vida; Cıvata/rondela; Fırça/temizleyici; Epoksi/yapıştırıcı; Yüksük; Grip bandı; Oluk bileyici; Başlık ağırlık kiti; Kurşun bant; Halka/bilezik; Şaft adaptörü; Uç ağırlığı; Alet kiti; Rötuş boyası; Ağırlık; Anahtar; Diğer
ko: 골프 클럽 부품 유형: 어댑터 슬리브; 볼트 및 나사; 볼트/와셔; 브러시/클리너; 에폭시/접착제; 페럴; 그립 테이프; 그루브 샤프너; 헤드 웨이트 키트; 납 테이프; 링/칼라; 샤프트 어댑터; 팁 웨이트; 툴 키트; 터치업 페인트; 웨이트; 렌치; 기타
vi: Loại phụ tùng gậy golf: Ống nối (Adapter Sleeve); Bu-lông & Ốc vít; Bu-lông/Vòng đệm; Bàn chải/Dụng cụ vệ sinh; Keo Epoxy/Keo dính; Khâu gậy (Ferrule); Băng keo quấn cán gậy; Dụng cụ mài rãnh; Bộ tạ đầu gậy; Băng chì; Vòng/Cổ áo; Ống nối cán gậy; Tạ mũi gậy; Bộ dụng cụ; Sơn dặm; Tạ gậy; Cờ lê; Khác
pl: Typ części kija golfowego: Tuleja adaptera; Śruba i wkręt; Śruba / podkładka; Szczotka / czyścik; Żywica epoksydowa / klej; Okucie; Taśma do gripu; Ostrzałka do rowków; Zestaw ciężarków do główki; Taśma ołowiana; Pierścień / kołnierz; Adapter shaftu; Ciężarek na końcówkę; Zestaw narzędzi; Farba do zaprawek; Ciężarek; Klucz; Inny
hu: Golfütő alkatrész típusa: Adapterhüvely; Csavarok; Csavar/alátét; Kefe/tisztító; Epoxi/ragasztó; Végzáró gyűrű; Markolatszalag; Barázdaélező; Fejsúly-készlet; Ólomszalag; Gyűrű/gallér; Nyél adapter; Hegysúly; Szerszámkészlet; Javítófesték; Súly; Kulcs; Egyéb
en: Golf club part type: Adapter Sleeve; Bolt & Screw; Bolt/Washer; Brush/Cleaner; Epoxy/Adhesive; Ferrule; Grip Tape; Groove Sharpener; Head Weight Kit; Lead Tape; Ring/Collar; Shaft Adapter; Tip Weight; Tool Kit; Touch-Up Paint; Weight; Wrench; Other
nb: Golfkølledeltype: Adapterhylse; Bolt og skrue; Bolt/skive; Børste/rengjøringsmiddel; Epoksy/lim; Ferrule; Grip-teip; Rillesliper; Vektsett for køllehode; Blyteip; Ring/krage; Skaftadapter; Tuppvekt; Verktøysett; Reparasjonslakk; Vekt; Nøkkel; Annet
sv: Typ av golfklubbdel: Adapterhylsa; Bult och skruv; Bult/bricka; Borste/rengörare; Epoxi/lim; Ferrule; Grepptejp; Groove-slipare; Set med huvudvikter; Blytejp; Ring/krage; Skaftadapter; Tip-vikt; Verktygskit; Bättringsfärg; Vikt; Skruvnyckel; Annan
nl: Golfclub onderdeeltype: Adapterhuls; Bout en schroef; Bout/ring; Borstel/reiniger; Epoxy/lijm; Ferrule; Griptape; Groevenslijper; Kopgewichtenset; Loodtape; Ring/kraag; Shaftadapter; Tipgewicht; Gereedschapsset; Retoucheerverf; Gewicht; Sleutel; Anders
fi: Golfmailan osan tyyppi: Soviteholkki; Pultti ja ruuvi; Pultti/aluslevy; Harja/puhdistin; Epoksi/liima; Holkki; Grippiteippi; Urienteroitin; Lavan painosarja; Lyijyteippi; Rengas/kaulus; Varren sovitin; Kärkipaino; Työkalusarja; Korjausmaali; Paino; Avain; Muu
pt-BR: Taco de golfe tipo de peça: Luva adaptadora; Parafusos; Parafuso/arruela; Escova/Limpador; Epóxi/Adesivo; Virola; Fita para grip; Afiador de estrias; Kit de pesos para cabeça; Fita de chumbo; Anel/Colar; Adaptador de vara; Peso de ponta; Kit de ferramentas; Tinta para retoque; Peso; Chave; Outro